{"related": ["transcurso"], "etymology": null, "url": "https://en.wiktionary.org/wiki/transcurrir", "definitions": ["to pass by", "to elapse"], "verb": "transcurrir", "synonyms": [], "description": "transcurrir (first-person singular present transcurro, first-person singular preterite transcurr\u00ed, past participle transcurrido)", "conjugations": {"imperative": {"affirmative": ["", "transcurre (t\u00fa) - transcurr\u00ed (vos)", "transcurra", "transcurramos", "transcurrid", "transcurran"], "negative": ["", "no transcurras", "no transcurra", "no transcurramos", "no transcurr\u00e1is", "no transcurran"]}, "infinitive": "transcurrir", "indicative": {"future": ["transcurrir\u00e9", "transcurrir\u00e1s", "transcurrir\u00e1", "transcurriremos", "transcurrir\u00e9is", "transcurrir\u00e1n"], "preterite": ["transcurr\u00ed", "transcurriste", "transcurri\u00f3", "transcurrimos", "transcurristeis", "transcurrieron"], "imperfect": ["transcurr\u00eda", "transcurr\u00edas", "transcurr\u00eda", "transcurr\u00edamos", "transcurr\u00edais", "transcurr\u00edan"], "conditional": ["transcurrir\u00eda", "transcurrir\u00edas", "transcurrir\u00eda", "transcurrir\u00edamos", "transcurrir\u00edais", "transcurrir\u00edan"], "present": ["transcurro", "transcurres (t\u00fa) - transcurr\u00eds (vos)", "transcurre", "transcurrimos", "transcurr\u00eds", "transcurren"]}, "pastparticiple": {"plural": {"feminine": "transcurridas", "masculine": "transcurridos"}, "singular": {"feminine": "transcurrida", "masculine": "transcurrido"}}, "gerund": "transcurriendo", "subjunctive": {"imperfect_se": ["transcurriese", "transcurrieses", "transcurriese", "transcurri\u00e9semos", "transcurrieseis", "transcurriesen"], "future": ["transcurriere", "transcurrieres", "transcurriere", "transcurri\u00e9remos", "transcurriereis", "transcurrieren"], "imperfect_ra": ["transcurriera", "transcurrieras", "transcurriera", "transcurri\u00e9ramos", "transcurrierais", "transcurrieran"], "present": ["transcurra", "transcurras (t\u00fa) - transcurr\u00e1s (vos)", "transcurra", "transcurramos", "transcurr\u00e1is", "transcurran"]}}, "pronunciations": []}